臺灣基隆地方法院民事裁定  
109年度補字第795號
原      告  張月珍  
被      告  吳文賢  
上列當事人間請求回復原狀等事件，本院裁定如下：
    主  文
原告應於收受本裁定送達五日內，提出原告主張「被告應將原告
所有門牌號碼基隆市○○區○○街○○○○○號三樓房屋之漏水部分修復
，使其不會漏水並回復原狀。」所需漏水修繕費用、回復原狀費
用之估價單，並依前述估價單所載金額，加計損害賠償之訴訟標
的價額新臺幣參拾柒萬柒仟伍佰元，依民事訴訟法第七十七條之
十三所定費率，按合併後之訴訟標的總額補繳裁判費；未查報訴
訟標的價額者，暫先繳納第一審裁判費新臺幣壹萬柒仟參佰參拾
伍元，逾期未補正，即駁回其訴。
    理  由
一、按提起民事訴訟應依民事訴訟法第77條之13規定繳納裁判費
    ，此為必須具備之程式；又核定訴訟標的之價額，以起訴時
    之交易價額為準，無交易價額者，以原告就訴訟標的所有之
    利益為準；以一訴主張數項標的者，其價額合併計算之，但
    所主張之數項標的互相競合或應為選擇者，其訴訟標的價額
    ，應依其中價額最高者定之；以一訴附帶請求其孳息、損害
    賠償、違約金或費用者，不併算其價額，民事訴訟法第77條
    之1第2項、第77條之2第1項、第2項分別定有明文。又原告
    之訴有起訴不合程式或不備其他要件之情形者，法院應以裁
    定駁回之，但其情形可以補正者，審判長應定期間先命補正
    ，民事訴訟法第249條第1項第6款亦有明文規定。
二、本件原告起訴請求回復原狀等事件，惟未據繳納裁判費用，
    亦未載明訴訟標的價額。依原告起訴狀之訴之聲明第1項記
    載「被告吳文賢應將原告所有門牌號碼基隆市○○區○○街000○
    0號3樓房屋(下稱原告房屋)之漏水部分修復，使其不會漏水
    並回復原狀。」訴之聲明第2項記載「被告應賠償原告新臺
    幣(下同)377,500元，及自起訴狀繕本送達之翌日起至清償
    日止，按年息百分之五計算之利息。」等語，惟並未提出關
    於修復原告房屋至不漏水及原告房屋回復原狀所需費用之估
    價單，致使本院無從核定訴訟標的價額，並據以命原告補繳
    裁判費。又原告既係以一訴主張數項標的，依上開民事訴訟
    法規定，其價額即應合併計算，故原告應自行查報聲明所指
    若修復原告房屋至不漏水程度所需之修繕費用及回復原狀費
    用(應提出估價單，載明修繕項目、回復原狀項目及各該項
    目之費用明細)，並與請求之金錢賠償377,500元部分合併計
    算訴訟標的價額，依民事訴訟法第77條之13所定費率，按系
    爭訴訟標的價額補繳裁判費。倘未查報訴訟標的價額者，應
    參照同法第77條之12規定，暫先繳納17,335元。
三、綜上所述，限原告於收受本裁定送達後5日內，查報訴訟標
    的價額並補繳裁判費，逾期未補正，即駁回原告之訴。
四、依民事訴訟法第249條第1項但書規定，裁定如主文。
中　　華　　民　　國　　109 　年　　11　　月　　4　 　日
                  民事庭法  官  徐世禎
以上正本係照原本作成。
如不服本裁定關於核定訴訟標的價額部分，應於送達後10日內向
本院提出抗告狀，並繳納抗告費新臺幣 1,000元；其餘關於命補
繳裁判費部分，不得抗告。
中　　華　　民　　國　　109 　年　　11　　月　　4   　日
                        書記官  張雅婷